臺灣花蓮地方法院刑事判決　　　　　　　　　　　　　　九十一年度易字第一六號
　　公　訴　人　臺灣花蓮地方法院檢察署檢察官
　　被　　　告　庚○○
右列被告因竊盜案件，經檢察官提起公訴（九十年度偵字第三三九二號），及移送併
辦（九十一年度偵字第四三二號、六六六、三五一七號），本院判決如左：
    主  文
庚○○連續攜帶兇器踰越門扇及安全設備竊盜，累犯，處有期徒刑貳年肆月，並於刑
之執行前令入勞動場所強制工作參年。
扣案之螺絲起子貳把；變造之辛○○之精鍾商專學生證（九十一年度偵字第四三二號
卷）、戊○○之國民身分證及公務員保險證上之「庚○○」照片各壹張（九十一年度
偵字第六六六號卷）；南山人壽信用卡背面偽造之「辛○○」英文署押（九十一年度
偵字第四三二號卷），均沒收之。
    事  實
一、庚○○曾於八十一年間因竊盜案件，經法院判處罰金二千元，八十二年又因竊盜
    案件，經法院判處罰金五千元，同年又因竊盜案件，經法院判處拘役五十日。八
    十三年間再因竊盜案件，經法院判處有期徒刑七月。八十四年間又因竊盜案件，
    經法院判處有期徒刑一年。八十六年間再因竊盜案件，經法院判處有期徒刑二年
    。八十七年又因竊盜案件，經法院判處有期徒刑一年六月，甫於九十年九月十九
    日執行完畢，為有犯罪習慣之人，猶不知悛悔，意圖為自己不法之所有，基於概
    括之犯意，連續於：
  (1)九十年十月二十五日凌晨三時許，在花蓮縣花蓮市○○街美琪大飯店側門，徒手
    拉開己○○經營之皮鞋修理攤抽屜，竊取新台幣（下同）一千餘元及金錶一只。
    嗣於同日凌晨六時五十分許，為被害人己○○發覺報警，經警向美琪大飯店調閱
    錄影帶後循線查獲
  (2)九十年十一月九日凌晨二時許，在花蓮市○○路大陳一村某處，趁癸○○將所有
    之Ｌ三─七九０九號自小客車停放該處，車門未上鎖之際，徒手開啟車門，竊取
    癸○○所有之汽車音響一組及皮包一個（內有國民身分證一張、花蓮縣政府服務
    證一張、駕駛執照一張、行車執照一張、健保卡一張、本票一張、通訊錄一本，
    及現金九千元等物）。
  (3)緣陳茂山（另案偵辦中）於九十年十二月九日凌晨四時三十分許，在花蓮市○○
    路市農會超市旁，竊得辛○○所有停放該處之Ｇ六─六０九０號自小客車，並於
    同日上午八時許駛往花蓮市○○○街公用停車場交予庚○○收受（收受贓物罪部
    分，另退回檢察官偵辦），詎庚○○竟於同月十日凌晨，徒手竊取辛○○置於車
    內之記者證、南山人壽信用卡（卡號：0000-0000-0000-0000）、中國信託商業
    銀行 (下稱中國信託）存摺及提款卡（卡號：0000-0000-00000）、駕駛執照、
    行車執照、精鍾商專學生證、行動電話、現金三百元、第一商業銀行（下稱第一
    銀行）存摺、印章等物，並將該車駛往花蓮市明義國小旁，持竊得之提款卡至花
    蓮市第二信用合作社設置於該處之提款機提領現金，惟因該提款機暫停使用，致
    庚○○無法領得現金而未遂，詎庚○○因而心生不滿，持置於車內之尖嘴鉗破壞
    提款機山鈔口（毀損部分，未據告訴）。庚○○於竊得前述物品後，在花蓮市○○○街二一三號八樓之七租處，將辛○○之精鍾商專學生證上之照片撕下，換貼
    上庚○○之照片。並意圖為自己不法之所有，基於概括之犯意，於九十年十二月
    九日上午十時許，持前述竊得之辛○○南山人壽信用卡，利用中國商業銀行花蓮
    分行之提款機，先後三次該公司預借現現金共詐領三萬元得逞。又於竊得之辛○○南山人壽信用卡背面偽造「辛○○」之英文署押後，基於概括之犯意，於九十
    年十二月九日十二時許，持該信用卡前往花蓮縣新城鄉○里村○里路十五號家福
    股份有限公司刷卡購物（下稱家福公司），先後盜刷二次，並於簽帳單上偽造「
    辛○○」之英文簽名於簽帳單上，持交特約商店店員，使特約商店店員陷於錯誤
    ，而交付財物予庚○○，足以生損害於辛○○與商店，盜刷金額達八千二百八十
    三元得逞。再於九十年十二月十一日上午十一時許，持竊得辛○○之第一銀行存
    摺及印章，至第一銀行花蓮分行，於取款憑條存戶簽單欄蓋章而盜用辛○○之印
    章乙枚，而偽造取款憑條，持向詐領存款三萬五千元得逞，足以生損害於辛○○
    。
  (4)九十年十二月二十六日上午十時三十分許，侵入甲○○位於花蓮市○○○街一四
    三號一樓住處，徒手竊取刷卡機一部、國泰人壽保險單二十八本、國泰平安保單
    乙本等物。
  (5)九十一年一月二日凌晨二時許，在花蓮市○○○路與國盛一街口，趁戊○○將所
    有之Ｕ六─五七七三號自小客車停放該處，車窗未關上且戊○○在車內熟睡之際
    ，竟徒手竊取林燕玲所有之誠泰銀行信用卡二張（卡號：0000-0000-0000-0000
    ；0000-0000- 0000-0000）、中國信託信用卡一張（卡號：00-0000000-00）及
    戊○○所有之國民身分證一張、駕照影本一張、健保卡一張、公務員險卡一張、
    郵局存摺及提款卡、現金三萬五千元等物。得手後，並在花蓮市○○○街二一三
    號八樓之七租處，將戊○○之身分證、公務員保險證上之照片撕下，換貼上庚○○之照片。
  (6)九十一年一月二十三日至二十八日間某日下午二時許，持路邊拾獲客觀上可作為
    兇器使用之晾衣架一個，以該衣架勾開大門之方式，侵入子○○經營設於花蓮市
    ○○○路九十號之大誠保險經紀公司內，徒手竊取子○○所有之電腦磁碟機二台
    、鍵盤一個、傳真機一台、茶壺十四個，及曾美玉所有之富邦、國泰、國華等人
    壽公司保單共七份，與劉兩明所有之國華人壽保險單二份等物。得手後，將該等
    物品置放於花蓮市○○○街二一三號八樓之七租處。
  (7)九十一年一月二十四日上午九時許，前往花蓮市○○路二一七巷一弄三號基督教
    花蓮聖教會，以攀爬教會右側圍牆上未關閉之窗戶之方式，侵入該教會內，竊取
    音響主機一台，嗣經被害人李仁愛發覺報警，經警前往現場採集指紋而查獲。
  (8)九十一年二月十一日上午八時許，侵入花蓮縣商業會設於花蓮市○○○街四十三
    號一樓處所，徒手竊取壬○○所有之電腦主機一部、硬碟一個、主機板二片、支
    票二張、存摺四本、禮筆一支、公事包一個，及林鳳英所有之本票一張等物。
  (9)九十一年二月十四日上午十一時二十九分許，攜帶所有客觀上可作為兇器使用之
    螺絲起子二把，前往丁○○經營位於花蓮市○○街一七五號之麥特科技有限公司
    ，以螺絲起子破壞鐵門及玻璃門門鎖，正欲侵入屋內行竊時，遭大門之玻璃門夾
    住無法動彈，嗣經丁○○發覺報警查獲而未遂。並因此案，經警於九十一年二月
    十五日凌晨一時二十分許，會同庚○○前往花蓮市○○○街二一三號八樓之七租
    處搜索，進而查獲庚○○前述(2)、(3)、(4)、(5)、(6)、(8)等竊盜犯行。
二、案經被害人甲○○、李仁愛、丁○○告訴及花蓮縣警察局花蓮分局報告臺灣花蓮
    地方法院檢察署檢察官偵查起訴。
    理  由
一、右揭犯罪事實，業據被告庚○○於警訊時及偵審中坦承不諱，核與被害人己○○
    、癸○○、乙○○、辛○○、甲○○、戊○○、子○○、李仁愛、壬○○、丁○○於警局時及審判中指述失竊之情節相符，並經證人丙○○證述屬實，且有贓物
    認領保管收據、照片、取款憑條、內政部警政署刑事警察局九十一年二月二十一
    日刑紋字第０九一００二九二九四號鑑驗書附卷，及螺絲起子二把、被害人辛○○經變造之精鍾商專學生證一張、南山人壽信用卡一張；被害人戊○○經變造之
    身分證一張、公務員保險證一張等扣案可稽。至被告庚○○另辯稱於編號(1)、(9)
    行為時意識模糊云云。惟查，被告庚○○於編號(1)犯行後尚能前往友人丙○○位
    於美琪大飯店內之房間，且被警查獲時尚能取出偷竊物品，而被告庚○○於編號
    (9)犯行時，因腳被夾到，還能大聲呼救，豈有意識模糊可言。事證明確，被告所
    辯不足採信，犯行堪以認定。
二、核被告庚○○所為，係犯刑法第三百二十條第一項竊盜罪；同法第三百二十一條
    第一項第二、三款加重竊盜罪；同法第三百二十一條第二項、第一項第三款加重
    竊盜未遂罪；同法第三百零六條第一項無故侵入住宅及建築物罪；同法第二百十
    二條變造特種文書罪；同法第二百十六條、第二百十條行使偽造私文書罪；同法
    第三百三十九條第一項詐欺取財罪；同法第三百三十九條之二第一項之利用自動
    付款設備詐欺罪。被告盜用印章、偽造署押為偽造私文書之階段行為，不另論罪
    。偽造私文書之低度行為為行使之高度行為吸收，亦不另論罪。被告已著手於加
    重竊盜罪之犯行，惟尚未發生得財之結果，應依未遂犯規定減輕其刑。又被告先
    後多次竊盜、加重竊盜犯行，有既遂、有未遂，及被告先後多次行使偽造私文書
    犯行、詐欺取財犯行、利用自動付款設備詐欺犯行、變造特種文書犯行、侵入住
    宅建築物犯行，時間緊接，構成要件相同，應依連續犯規定，論以一罪，並依法
    加重其刑。又被告所犯前述各罪間，均有方法結果之牽連關係，從一重之連續加
    重竊盜罪處斷。查被告庚○○已有多次竊盜前科，甫於九十年九月間出監，短短
    五月間即犯下前述多起竊盜案件，顯然有犯罪習慣至為灼然。再被告庚○○曾於
    八十七年又因竊盜案件，經法院判處有期徒刑一年六月，甫於九十年九月十九日
    執行完畢，有臺灣高等法院被告全國前案紀錄表可按，其於前案執行完畢後，五
    年以內再犯有期徒刑以上之罪，為累犯，依刑法第四十七條之規定加重其刑。
三、爰審酌被告有已有多次竊盜前科，仍不知悔改，再犯行竊等犯行，次數多達九次
    ，嚴重危害社會安寧及居住安全，危害程度非輕，及犯罪後坦承犯行等一切情狀
    ，量處如主文所示之刑，以示懲儆。又被告庚○○有犯竊盜案件之習慣，為使被
  告養成勞動習慣並具有就業能力，爰併依竊盜犯贓物犯保安處分條例第三條第一
    項第二款之規定，宣告應於刑之執行前令入勞動場所強制工作三年。
四、扣案之螺絲起子二把，及扣案變造之辛○○之精鍾商專學生證（九十一年度偵字
    第四三二號卷）、戊○○之國民身分證及公務員保險證上之「庚○○」照片各一
    張（九十一年度偵字第六六六號卷），均係被告所有供犯罪所用之物，業據被告
    供明在卷，爰依刑法第三十八條第一項第二款宣告沒收之。扣案南山人壽信用卡
    背面偽造之「辛○○」英文署押（九十一年度偵字第四三二號卷），依刑法第二
    百十九條宣告沒收之。至未扣案之家福公司簽帳單上偽造「辛○○」之英文署押
    ，無證據證明未滅失仍然存在，爰不另為沒收之諭知。另尖嘴鉗（九十年度偵字
    第三三九二號）係被告庚○○供毀損用之物，惟該部分毀損犯行未據告訴，亦不
    另為沒收之諭知。
五、併案意旨另以：被告庚○○九十年十一月十日凌晨，以攀爬窗戶之方式，侵入乙○○位於花蓮市○○○路一五八之五號住處，徒手竊取手機一支、電話機一台、
    郵局存簿一本及印章一個等物，因認被告庚○○亦涉犯竊盜犯行。按犯罪事實應
    依證據認定之，無證據不得推定其犯罪事實；又不能證明被告犯罪者，應諭知被
    告無罪之判決，刑事訴訟法第一百五十四條、第三百零一條第一項分別定有明文
    。訊據被告庚○○雖矢口否認有該次之犯行，辯稱：並未前往乙○○住處偷竊，
    該等物品係在花蓮火車站附近撿到的云云。經查，被害人乙○○雖供稱前述物品
    遭竊，但並不知係遭何人所竊，且該次犯行苟為被告所為，則被告既已坦承前述
    多起犯行，實無必要否認此次竊盜犯行之理，是被告所辯，尚堪採信。此外，復
    查無其他積極證據，足資證明被告有該部分之犯罪，揆諸首開說明，原應諭知無
    罪之判決，但該部分與此前述論罪部分，有連續犯裁判上一罪關係，爰不另為無
    罪判決之諭知。
六、前述編號(7)之犯行，係本院審理中，經警查獲，雖未據公訴人併案審理，但與已
    起訴部分，仍屬有連續犯關係，本院亦應一併審理，附此敘明。
七、被告庚○○於竊得被害人辛○○、戊○○之證件後，均將證件變造換貼上自己之
    照片，被告雖曾僅係好玩，且無證據證明被告曾持以行使，惟本院認為被告應有
    行使之意圖，故認為與竊盜罪間有牽連犯關係。
八、被告庚○○收受贓物罪部分，與本案無裁判上一罪關係，無從併辦，應退回檢察
    官另為適法處理。
九、據上論斷，應依刑事訴訟法第二百九十九條第一項前段，刑法第三百二十一條第
    二款、第三款、第二百十六條、第二百十條、第二百十二條、第三百三十九條第
    第一項、第三十九條之二第一項、第三百零六條第一項、第二十六條前段、第五
    十五條、第五十六條、第四十七條、第三十八條第一項第二款、第二百十九條，
    竊盜犯贓物犯保安處分條例第三條第一項第一款、第四條、第五條第一項，罰金
    罰鍰提高標準條例第一條前段，判決如主文。
本案經檢察官李子春到庭執行職務。
中     華     民     國     九十一    年      六    月          五      日
                            臺灣花蓮地方法院刑事庭
                                法  官  湯  文  章
右正本證明與原本無異。
如對本判決不服，應於送達後十日內，向本院提出上訴狀。（應抄附繕本）告訴人或
被害人如對於本判決不服者，應具備理由請求檢察官上訴，其上訴期間之計算係以檢
察官收受判決正本之日期為準。
                                法院書記官
中     華     民     國     九十一    年      六    月五      日
附錄本案論罪科刑法條全文：
刑法第三百二十條第一項：
意圖為自己或第三人不法之所有，而竊取他人之動產者，為竊盜罪，處五年以下有期
徒刑、拘役或五百元以下罰金。
刑法第三百二十一條第二、三款、第二項：
犯竊盜罪而有左列情形之一者，處六月以上、五年以下有期徒刑：
二  毀越門扇、牆垣或其他安全設備而犯之者。
三  攜帶兇器而犯之者。
前項之未遂犯罰之。
刑法第二百十條：
偽造、變造私文書，足以生損害於公眾或他人者，處五年以下有期徒刑。
刑法第二百十二條：
偽造、變造護照、旅券、免許證、特許證及關於品行、能力服務或其他相類之證書、
介紹書，足以生損害於公眾或他人者，處一年以下有期徒刑、拘役或三百元以下罰金
。
刑法第二百十六條：
行使第二百十條至第二百十五條之文書者，依偽造、變造文書或登載不實事項或使登
載不實事項之規定處斷。
刑法第三百零六條第一項：
無故侵入他人住宅、建築物或附連圍繞之土地或船艦者，處一年以下有期徒刑、拘役
或三百元以下罰金。
刑法第三百三十九條第一項：
意圖為自己或第三人不法之所有，以詐術使人將本人或第三人之物交付者，處五年以
下有期徒刑、拘役或科或併科一千元以下罰金。
刑法第三百三十九條之二第一項：
意圖為自己或第三人不法之所有，以不正方法由自動付款設備取得他人之物者，處三
年以下有期徒刑、拘役或一萬元以下罰金。
